Fabien DARIEL

Coordonnées

E-mail

fabien.dariel@gmail.com

Adresse

6596 2e Av, Montréal, QC H1Y 2Z4

Téléphone

(438) 528-3971

Compétences

<u> </u>	
PHP	•••••
Symfony	•••••
JS (JOO, JQuery, Bootstrap)	•••••
SQL (MSSQL, MySQL, PostgreSQL, MongoDB)	•••••
HTML et XML	•••••
CSS 2/3(ES2015+)	•••••
Drupal (5 & 9), Wordpress	•••••
Laravel	•••••
ReactJs	•••••
NodeJs	•••••
Python	•••••

Réseaux informatiques : AWS, GCP, Serveur Linux, TCP/IP, LAN, Apache, Nginx

Modélisation/Méthodologie : UML, Merise (1 et 2), Agile (Scrum)

PhpStorm, Docker, Photoshop, API Google & Pixel, SVN (USVN, GIT), Visual Studio Code, Linux, Windows

Langues

Français - C2

Langue native

Anglais - C1

Espagnol - B1

Japonais - B1

Développeur PHP et JS depuis de nombreuses années, j'ai eu l'occasion de travailler sur des projets complexes de conception logiciel en autonomie et d'agir que ce soit sur les parties backend que frontend ainsi que de la gestion de bases de données volumineuses ou sensibles ou encore sur la partie hébergement de sites web.

Je cherche aujourd'hui à pousser toujours plus loin mes découvertes et mon expérience dans des technologies innovantes ou que je n'ai pas encore l'occasion de manipuler pour toujours aller de l'avant dans mon champ de connaissances.

J'aime travailler en équipe, pouvoir échanger et progresser à plusieurs en profitant des atouts de chacun. J'aimerais idéalement pouvoir être impliqué dans des projets de développement en ReactJs,,NodeJs ou encore Python ou C# pour me permettre de monter en compétence dans ces framework/languages (ou en découvrir de nouveaux).

Expérience

2023 - 06/2024 Développeur Fullstack

Gestion Juste Pour Rire, Montréal

- Collaborer pour définir et planifier la transition entre l'outil logiciel en place vers une nouvelle version utilisant Symfony/JS et un CMS d'intégration de contenus adapté à l'usage par des non-initiés à l'intégration web;
- Évaluer la faisabilité d'une transition en termes d'hébergement infonuagique entre AWS et Google Cloud Platform;
- Participer à la mise en place de contenus personnalisés sur les sites web du groupe pour la mise en avant d'événements et la promotion des festivals au fil de l'année en respectant des contraintes d'adaptabilité et de navigabilité multi-supports;
- Concevoir, développer et maintenir les sites web, en assurant un haut niveau de qualité et de performance;
- Gérer le suivi et la maintenance du catalogue des sous-domaines du groupe et de leur hébergement :
- Technologies utilisées: Drupal, Wordpress, PHP, CSS, JS vanilla, AWS, GCP, API Google / Pixel, Symfony

2012 - 2023 Développeur Web

Webhelp Medica - Marketing pharmaceutique, Paris

- Développer des applications internes pour la gestion de prises et suivi de commandes au sein d'un call-center
- Maintenir des applicatifs en production et améliorer leurs fonctionnalités Frontend et Backend
- Concevoir des plateformes web (sites institutionnels, extranet sécurisés et programme de suivi médicalisés complet) pour le compte de clients de la compagnie
- Spécialisation dans l'utilisation du framework Symfony 1.4 et 3 utilisant en Backend Apache, PHP5/7 et MSSQL et en Frontend JS/JQuery/Bootstrap, HTML5/CSS3/Twig
- Auto-formation sur Docker / ReactJs / NodeJS / Symfony 4-5-6.

2010 - 2012 Ingénieur développement

Alveos - Consultant en informatique, Paris

- Analyse fonctionnelle détaillée des besoins utilisateurs, étude de faisabilité technologique et rédaction du cahier des charges.
- Codage avec les langages de programmation HTML, CSS, JavaScript, PHP sous un CMS Drupal.
- Contrôle du bon fonctionnement du site web et de la qualité de navigation.

2008 - 2010 Analyste programmeur Web

Arobases - Agence web, Lyon

- Développer des plateformes e-commerce basé sur architecture PHP4 et framework MVC propriétaire
- · Maintenir des modules de gestion backend
- Mettre en place plusieurs boutiques clientes (Frontend et Backend spécifiques)
- Monter en compétences sur PHP4, JS et Ajax (dont les bibliothèques mootools, thickbox, jquery), XML, XHTML

2022	Formation ReactJs
2018	Formation Maîtrise de Symfony 4
2014	Formation Javascript Orienté Objet
2011	Formation Maîtrise de Symfony 1.4
2007	Brevet de Technicien Supérieur (DEC-T) Informatique de Gestion option Développeur d'applications
2004	Baccalauréat (Etudes secondaires) Génie électronique
	Ocinic dicentifique

Divers

Études

Je possède un visa de résidence permanente au Canada.

Je suis toujours volontaire pour améliorer mes compétences, mes connaissances et découvrir de nouvelles choses.

J'ai la possibilité de me rendre au bureau tous les jours si nécessaire (je possède un véhicule).

Bénévole dans le cadre d'événements caritatifs et événementiels pour le compte du CCO La Rayonne (Villeurbanne – France)

Références sur demande